臺灣高等法院刑事判決　　　　　　　　　　　　　93年度上訴字第3348號
　　上訴人
　　即被告　甲○○
　　　　　　（原名林坤清）
　　選任辯護人　李初東律師
上列上訴人因違反槍砲彈藥刀械管制條例案件，不服臺灣板橋地
方法院93年度訴字第1235號，中華民國93年9 月21日第一審判決
（起訴案號：臺灣板橋地方法院檢察署93年度核退偵字第150 號
），提起上訴，本院判決如下：
    主  文
上訴駁回。
    事  實
一、甲○○明知具有殺傷力之手槍、子彈未經中央主管機關許可
    ，不得寄藏、持有，於民國92年間2 月間某日，在臺北縣三
    峽鎮○○路上之某ＫＴＶ店內，受友人鄭建良（已死亡）之
    託，未經許可而代為保管具殺傷力之捷克ＣＺ廠製75型口徑
    9mm 制式半自動手槍一枝（含彈匣一個）及具殺傷力之口徑
    9mm 制式子彈一顆，並將上開槍彈寄藏於臺北縣三峽鎮插角
    里109 號住處。嗣於同年10月20日（起訴書誤載為同年10月
    21日）晚上，甲○○將上開槍彈攜至三峽鎮○○路74號1 樓
    處，於當日晚上10時50分許，為警在前開地點查獲，並扣得
    上開具殺傷力之手槍一枝（含彈匣一個，槍枝管制編號：00
    00000000號）、子彈一顆（嗣經鑑驗試射）。
二、案經臺北縣政府警察局移送臺灣板橋地方法院檢察署檢察官
    偵查起訴。
    理  由
一、訊據被告甲○○，對有於右揭時地受鄭建良之託而寄藏上開
    槍彈並為警查獲之事實供承不諱；又本件係台北縣政府警察
    局刑事警察隊，於92年10月20日接獲線報，檢舉林坤清（即
    被告更名前之名字）私藏槍械並準備於當日賣給他人，乃跟
    蹤被告至臺北縣三峽鎮○○路74號1 樓，因情況急迫，乃對
    甲○○逕行搜索，扣得上開槍彈等情，有受理各類案件紀錄
    表、搜索筆錄、逕行搜索報告書在卷可憑（見偵查卷第18頁
    、第14頁、第12頁）；被告於警訊及檢察官訊問時均供稱，
    當日攜槍彈外出係準備將之丟棄，原審審理時亦坦認犯行；
    及至本院審理時，辯護人為被告辯護稱：被告當日攜槍出來
    是準備投案的，被朋友陷害而為警方查獲云云，顯與被告前
    開所供不相符合；按槍砲彈藥刀械管制條例第18條第1 項規
    定，犯本條例之罪自首並報繳其持有之全部槍彈者，減輕或
    免除其刑；如被告符合自首或投案之情形，對此有利於己之
    事實，其應無不於警訊、偵查、原審審理時供明之理；依上
    開受理各類案件紀錄表所載，本件係因有人向警方檢舉跟監
    而查獲，茍係被告打電話自首或投案，該紀錄表亦應無不予
    載明之理；是辯護人於本院審理時之上開所辯，顯與事實不
    符而不足為採。另扣案槍彈經送請鑑定結果，認送鑑之手槍
    一枝（槍枝管制編號：0000000000號）研判係捷克ＣＺ廠75
    型口徑9mm 制式半自動手槍，其上未發現國別、廠牌等字樣
    ，槍管內具陸條右旋來復線，機械性能良好，可擊發同口徑
    制式子彈，具殺傷力，又子彈一顆係口徑9mm 之制式子彈（
    試射一顆），亦具殺傷力無訛，有內政部警政署刑事警察局
    92年11月27日刑鑑字第0920202558號槍彈鑑定書一份附卷可
    稽從而，本件事證明確，被告犯行洵堪認定，應依法論科。
二、核被告所為，係犯槍砲彈藥刀械管制條例第7 條第4 項之未
    經許可寄藏手槍罪、同條例第12條第四項之未經許可寄藏子
    彈罪。被告未經許可同時寄藏上開手槍、子彈，係以一行為
    觸犯上開二罪名，為想像競合犯，應從較重之未經許可寄藏
    手槍罪處斷；其寄藏手槍及子彈而持有槍彈之行為，均已包
    含於寄藏槍彈之行為內，不另論持有槍彈罪，附此敘明。扣
    案之手槍一枝（含彈匣一個，槍枝管制編號：0000000000號
    ）為違禁物，應依刑法第38條第1 項第1 款規定宣告沒收。
    另扣案之口徑9mm 制式子彈一顆，已於鑑驗時試射擊發，已
    非違禁物，自不併為沒收之諭知，亦並此敘明。
三、原審認被告罪證明確，依槍砲彈藥刀械管制條例第7 條第4
    項、第12條第4 項，刑法第11條前段、第55條、第42條第2
    項、第38條第1 項第1 款，罰金罰鍰提高標準條例第2 條，
    現行法規所定貨幣單位折算新臺幣條例第2 條，審酌被告之
    素行狀況、犯罪動機、手段、目的、持有槍彈行為對社會治
    安確有潛在危害，又將上開槍彈攜出帶至三峽鎮○○路74號
    1 樓處，及其犯罪後態度等一切情狀，量處有期徒刑5 年6
    月，併科罰金新台幣15萬元，並就併科罰金部分諭知易服勞
    役之折算標準。被告以原審量刑過重，希憫恕其情狀，減輕
    其刑為有期徒刑3 年而提起本件上訴，經核，原審認事用法
    並無不當，量刑亦稱妥適，另被告於夜間攜帶手槍及子彈外
    出，對社會治安造成嚴重之影響，其情狀亦查無何足堪憫恕
    之處，是被告之上訴為無理由，應予駁回。
據上論斷，應依刑事訴訟法第368 條，判決如主文。
本案經檢察官沈世箴到庭執行職務。
中　　華　　民　　國　　94　　年　　1 　　月　　11　　日
                  刑事第十九庭審判長法  官  葉騰瑞
                                    法  官  莊明彰
                                    法  官  劉壽嵩
以上正本證明與原本無異。
如不服本判決，應於收受送達後10日內向本院提出上訴書狀，其
未敘述上訴之理由者並得於提起上訴後10日內向本院補提理由書
（均須按他造當事人之人數附繕本）。
                                    書記官  廖婷璇
中　　華　　民　　國　　94　　年　　1 　　月　　11　　日
附錄本案論罪科刑法條全文：
槍砲彈藥刀械管制條例第7 條
未經許可，製造、販賣或運輸火砲、肩射武器、機關槍、衝鋒槍
、卡柄槍、自動步槍、普通步槍、馬槍、手槍或各類砲彈、炸彈
、爆裂物者，處死刑、無期徒刑或7 年以上有期徒刑；處徒刑者
，併科新臺幣3000萬元以下罰金。
未經許可，轉讓、出租或出借前項所列槍砲、彈藥者，處無期徒
刑或5 年以上有期徒刑，併科新臺幣1000萬元以下罰金。
意圖供自己或他人犯罪之用，而犯前2 項之罪者，處死刑或無期
徒刑；處徒刑者，併科新臺幣5000萬元以下罰金。
未經許可，持有、寄藏或意圖販賣而陳列第1 項所列槍砲、彈藥
者，處5 年以上有期徒刑，併科新臺幣1000萬元以下罰金。
第1 項至第3 項之未遂犯罰之。
槍砲彈藥刀械管制條例第12條
未經許可，製造、販賣或運輸子彈者，處1 年以上7 年以下有期
徒刑，併科新臺幣500 萬元以下罰金。
未經許可，轉讓、出租或出借子彈者，處6 月以上5 年以下有期
徒刑，併科新臺幣300 萬元以下罰金。
意圖供自己或他人犯罪之用，而犯前2 項之罪者，處3 年以上10
年以下有期徒刑，併科新臺幣700 萬元以下罰金。
未經許可，持有、寄藏或意圖販賣而陳列子彈者，處5 年以下有
期徒刑，併科新臺幣300 萬元以下罰金。
第1 項至第3 項之未遂犯罰之。
